臺灣高等法院高雄分院刑事判決　　　　　　　　　　九十一年度上易字第七八五號
　　上訴人即被告　乙○○
右上訴人因竊盜案件，不服臺灣高雄地方法院九十一年度易字第六一０號中華民國九
十一年三月二十二日第一審判決（起訴案號：臺灣高雄地方法院檢察署九十年度偵字
第一八三三四號），提起上訴，本院判決如左：
    主  文
上訴駁回。
    事  實
一、乙○○有公共危險、竊盜等前科（不構成累犯），又於民國九十年三月十五日，
    在高雄市○○區○○路與海功路口人行道上，見丁○○所有車號ＹＮＳ─七四七
    號機車乙輛（牌照已被丁○○拆下）因故障而停放於該人行道上，竟意圖為自己
    不法之所有，徒手竊取丁○○所有之上揭機車得手後，將之牽往某機車行稍事修
    理後，以供己騎用。復於九十年（公訴意旨誤載為八十九年）四月間某日，在高
    雄市○○區○○路右昌國民小學附近，見丙○○所有而遺失之車號ＹＯＪ─七七
    二號輕型機車牌照乙面後（該機車係丙○○所有而借給劉雅婷使用，後劉雅婷將
    車牌拆下另行置放而遺失），竟另行起意圖為自己不法所有之犯意，將之侵占據
    為己有，並將上開ＹＯＪ─七七二號機車牌照懸掛於ＹＮＳ─七四七號機車上使
    用。嗣於九十年十月一日十一時三十分許，在高雄市左營區復興新村二九八號前
    ，為警查獲。
二、案經高雄市政府警察局左營分局報請臺灣高雄地方法院檢察署檢察官偵查起訴。
    理  由
一、訊據上訴人即被告乙○○固坦承拾獲上開機車及牌照後予以使用之事實，惟矢口
    否認有竊盜及侵占遺失物犯行，辯稱：伊以為是人家不要才撿拾回來使用的云云
    。惟查，上開車號ＹＮＳ─七四七號機車係被害人丁○○於九十年三月十日騎乘
    後因發生故障，而將之暫時停放於上開地點，且迄於同年月十七日被害人丁○○
    再度前往該地查看時，即發現已失竊等情，業經被害人丁○○在警訊供述綦詳，
    故該機車自故障停放該地後，至遭竊時為止，停放該地之時間前後不超過七日，
    並非長久經車主棄置之車輛可比擬。且被害人丁○○在偵查中亦指稱該車雖發生
    故障，惟外觀尚稱完整，及其當時有將機車鎖上龍頭鎖等語，是該車既非外觀破
    舊不堪之破銅爛鐵，則機車縱屬老舊，亦尚有其使用及交換價值存在，故衡諸該
    車外觀，且當時又經上鎖，顯難認係他人拋棄之無主車輛。又上述車牌係丙○○
    所有，而連同車輛借給劉雅婷使用，其後劉雅婷將車牌拆下後遺失之事實，已經
    丙○○在警訊中及劉雅婷在偵查中分別陳述甲確；而車牌係與車輛結合使用之物
    ，此為一般人所認識之事實，而被告於拾獲車牌後，即懸掛於所竊得之車輛上使
    用，可見其對此亦有所認識，是被告縱令係於路上拾獲車牌，衡情尚難認係他人
    所丟棄之物，被告所辯顯不足採。此外，復有車輛竊盜、車牌失竊資料個別查詢
    報表─查詢車牌認可資料乙紙、贓物領據二紙及照片二幀在卷可稽，事證甲確，
    被告犯行堪予認定，應予依法論科。
二、核被告乙○○所為係犯刑法第三百二十條第一項之竊盜罪及第三百三十七條之侵
    占遺失物罪。被告所犯上開二罪間，犯意各別，行為亦殊，應予分論併罰。
三、原審因而適用刑法第三百二十條第一項、第三百三十七條、第四十一條第一項、
    第四十二條第二項、罰金鍰提高標準條例第一條前段、第二條規定，並審酌被告
    素行非佳，有臺灣高等法院被告全國前案紀錄表可參，為圖一時方便犯此二罪行
    ，惡性尚非重大，所侵占、竊盜之物價值不大，且已扣案發還被害人，所生危害
    尚輕，並其犯後之態度及其他一切情狀，分別量處竊盜部分拘役三十日，侵占遺
    失物部分罰金五百元，並分別諭知易科罰金、易服勞役之折算標準，以示懲儆。
    及敘甲扣案鑰匙乙支雖係被告乙○○所有，然並非供竊盜犯罪所用之物，爰不予
    告沒收。經核原審認事用法俱無不合，量刑亦稱妥適，被告上訴意旨否認犯罪，
    空言指摘原判決不當，並無可取，為無理由，應予駁回。
據上論結，應依刑事訴訟法第三百六十八條，判決如主文。
本案經檢察官邱榮藏到庭執行職務。
中      華      民      國    九十一    年      七    月    十六日
                              臺灣高等法院高雄分院刑事第一庭
                                  審判長法官  王光照
                                        法官  黃壽燕
                                        法官  黃仁松
右正本證甲與原本無異。
不得上訴。
                                  法院書記官  呂甲燕
中    華    民    國      九十一      年      七      月    十六    日
附錄：本判決論罪科刑法條：
中華民國刑法第三百二十條
意圖為自己或第三人不法之所有，而竊取他人之動產者，為竊盜罪，處五年以下有期
徒刑、拘役或五百元以下罰金。
中華民國刑法第三百三十七條
意圖為自己或第三人不法之所有，而侵占遺失物、漂流物或其他離本人所持有之物者
，處五百元以下罰金。
